臺灣屏東地方法院刑事判決
111年度易字第637號
公  訴  人  臺灣屏東地方檢察署檢察官
被      告  陳信宏



上列被告因詐欺案件，經檢察官提起公訴（110年度偵字第11468
號），被告於準備程序中，就被訴事實為有罪之陳述，本院告知
其簡式審判程序之旨，並聽取當事人意見後，裁定由受命法官獨
任依簡式審判程序審理，茲判決如下：
    主  文
陳信宏犯詐欺取財罪，處有期徒刑壹年陸月；未扣案之犯罪所得
新臺幣壹佰玖拾貳萬元沒收，於全部或一部不能沒收或不宜執行
沒收時，追徵其價額。又犯詐欺取財罪，處有期徒刑參月，如易
科罰金，以新臺幣壹仟元折算壹日；未扣案之犯罪所得新臺幣壹
萬陸仟元沒收，於全部或一部不能沒收或不宜執行沒收時，追徵
其價額。又犯詐欺取財罪，處有期徒刑肆月，如易科罰金，以新
臺幣壹仟元折算壹日；未扣案之犯罪所得新臺幣陸萬捌仟元沒收
，於全部或一部不能沒收或不宜執行沒收時，追徵其價額。得易
科罰金之刑部分，應執行有期徒刑陸月，如易科罰金，以新臺幣
壹仟元折算壹日。
    事實及理由
一、程序部分
    按除被告所犯為死刑、無期徒刑、最輕本刑為3年以上有期
    徒刑之罪或高等法院管轄第一審案件者外，於第一次審判期
    日前之準備程序進行中，被告先就被訴事實為有罪之陳述時
    ，審判長得告知被告簡式審判程序之旨，並聽取當事人、代
    理人、辯護人及輔佐人之意見後，裁定進行簡式審判程序，
    刑事訴訟法第273條之1第1項定有明文。經核本案被告陳信
    宏所犯係死刑、無期徒刑、最輕本刑為3年以上有期徒刑以
    外之罪，其於準備程序中就被訴事實為有罪之陳述，經告知
    簡式審判程序之旨，並聽取公訴人、被告之意見後，本院合
    議庭爰依首揭規定，裁定由受命法官獨任進行簡式審判程序
    。是本案之證據調查，依同法第273條之2規定，不受同法第
    159條第1項、第161條之2、第161條之3、第163條之1，及第
    164條至170條所規定證據能力認定及調查方式之限制，合先
    敘明。
二、本案犯罪事實及證據，除起訴書犯罪事實欄一第3、4行關於
    「聯絡」之記載應刪除；暨證據部分應補充：被告陳信宏於
    本院民國111年10月19日準備程序及審理中所為之自白外，
    其餘均引用檢察官起訴書之記載（如附件）。
三、論罪科刑
　㈠核被告就犯罪事實欄一㈠、㈡、㈢所為，均係犯刑法第339條第1
    項之詐欺取財罪。
　㈡又被告所犯上揭3罪，犯意各別，行為互殊，應予分論併罰。
　㈢爰以行為人之責任為基礎，審酌被告不思正途賺取金錢，竟
    以起訴書所載方式詐取告訴人陳星嶧之錢財，造成告訴人財
    產損失狀況非輕，所為實屬不該，惟念其犯後終能坦承犯行
    之態度，並考量其於事後已返還部分款項予告訴人，且於本
    院審理期間表達有和解意願並提出分期償還之和解方案，而
    告訴人則表明不願接受被告所提之和解分案等情，有本院11
    1年10月19日準備程序筆錄可參（見本院卷第38-39頁），兼
    衡被告之前科素行（見卷附臺灣高等法院被告前案紀錄表）
    、犯罪之動機、目的、手段、情節、所獲利益之程度及告訴
    人所受財產損失之程度，暨其於本院審理中自陳之教育程度
    、工作、經濟狀況、家庭生活狀況（見本院卷第53頁）及參
    酌告訴人於本院審理時所陳述之意見（見本院卷第39、52頁
    ）等一切情狀，分別量處如主文所示之刑，並就得易科罰金
    部分，諭知易科罰金之折算標準。再審酌被告就犯罪事實欄
    一㈡、㈢所犯2罪行為類型與侵害法益相同、犯罪時間接近等
    情，併定其應執行刑暨易科罰金折算標準。另依刑法第50條
    第1項但書第1款之規定，本件得易科罰金部分與不得易科罰
    金部分，不合併定其應執行刑。
四、沒收
　㈠被告就犯罪事實欄一㈠詐得新臺幣（下同）200萬元，而被告
    嗣後已返還8萬元予告訴人，業據被告、告訴人陳述在卷（
    見本院卷第51頁），是扣除上開已返還之8萬後之192萬元（
    200萬－8萬＝192萬元）為被告此部分犯行之犯罪所得；就犯
    罪事實欄㈡、㈢部分，分別詐得16,000元、68,000元，核屬被
    告該2犯行之犯罪所得，上開犯罪所得均未扣案，亦未合法
    發還告訴人，應依刑法第38條之1第1項前段、第3項規定，
    於被告所犯各該罪刑項下分別宣告沒收，於全部或一部不能
    沒收或不宜執行沒收時，追徵其價額。
　㈡又宣告多數沒收者，併執行之，刑法第40條之2第1項定有明
    文。是本件被告所犯前揭各罪，經宣告多數沒收，依法應併
    執行之。
據上論斷，應依刑事訴訟法第273條之1第1項、第299條第1項前
段、第310條之2、第454條第2項（依刑事判決精簡原則，僅記載
程序法條文），判決如主文。　　
本案經檢察官陳建州提起公訴，檢察官洪綸謙到庭執行職務。
中　　華　　民　　國　　111 　年　　11　　月　　11　　日
                  刑事第三庭    法  官  曾思薇
以上正本證明與原本無異。
如不服本判決應於收受判決後20日內向本院提出上訴書狀，並應
敘述具體理由；其未敘述上訴理由者，應於上訴期間屆滿後20日
內向本院補提理由書（均須按他造當事人之人數附繕本）「切勿
逕送上級法院」。
中　　華　　民　　國　　111 　年　　11　　月　　11　　日
                                書記官  盧建琳 
附錄本案論罪科刑法條：
中華民國刑法第339條
意圖為自己或第三人不法之所有，以詐術使人將本人或第三人之
物交付者，處5年以下有期徒刑、拘役或科或併科50萬元以下罰
金。
以前項方法得財產上不法之利益或使第三人得之者，亦同。
前二項之未遂犯罰之。